臺灣士林地方法院民事裁定
111年度消債更字第6號
債  務  人  張筱芸  
代  理  人  王妍玉律師
上列債務人聲請更生事件，本院裁定如下：
    主  文
債務人張筱芸自民國一百一十一年六月二十三日十七時起開始更
生程序。
命司法事務官進行本件更生程序。
    理  由
一、按債務人對於金融機構負債務者，在聲請更生前，應向最大
    債權金融機構請求協商債務清償方案，或向其住、居所地之
    法院或鄉、鎮、市、區調解委員會聲請債務清理之調解，消
    費者債務清理條例（下稱消債條例）第151條第1項定有明文
    。次按債務人不能清償債務或有不能清償之虞，且無擔保或
    無優先權之本金及利息債務總額未逾新臺幣（下同）1,200
    萬元者，於法院裁定開始清算程序或宣告破產前，得向法院
    聲請更生，此觀消債條例第3條、第42條第1項規定自明。又
    法院開始更生程序之裁定，應載明其年、月、日、時，並即
    時發生效力；法院裁定開始更生程序後，得命司法事務官進
    行更生程序，復為消債條例第45條第1項、第16條第1項所明
    定。
二、聲請意旨略以：伊有不能清償債務之虞，前已向本院聲請債
    務清理之調解，惟調解不成立。又伊無擔保或無優先權之本
    息債務總額未逾1,200萬元，復未經法院裁定開始清算程序
    及宣告破產，爰聲請更生等語。
三、經查，債務人主張之上開事實，有戶籍謄本（見本院110年
    度司消債調字第337號，下稱調解卷，第8頁、本院卷第32頁
    ）、債務人之母名下土地及建物登記謄本（見調解卷第9至1
    2頁）、新北市政府稅捐稽徵處民國109至110年房屋稅及地
    價稅繳款書及繳納證明書（見調解卷第13至14頁）、受扶養
    人即債務人子女戶籍謄本（見調解卷第15至16頁）、台灣自
    來水公司繳費證明（見調解卷第17頁）、台灣電力公司繳費
    證明（見調解卷第18頁）、中華電信股份有限公司繳費證明
    單（見調解卷第19至22頁）、全國財產稅總歸戶財產查詢清
    單（見調解卷第23頁、本院卷第40頁）、107至109年度綜合
    所得稅各類所得資料清單（見調解卷第24至25頁、本院卷第
    36頁）、債務人收入切結書（見調解卷第26頁）、財團法人
    金融聯合徵信中心當事人綜合信用報告（見調解卷第29、33
    至34頁）、財團法人金融聯合徵信中心當事人綜合信用報告
    之債務清理條例前置協商專用債權人清冊（見調解卷第31至
    32頁）、調解不成立證明書（見本院卷第12頁）、108年10
    月起迄今之存摺封面及內頁影本（見本院卷第44至46頁）、
    投資人於各專戶無資料明細表（見本院卷第48頁）、投資人
    於清算交割銀行未開戶明細表（見本院卷第50頁）、客戶存
    券異動明細表（見本院卷第52頁）、中華民國人壽保險商業
    同業公會投保查詢資料（見本院卷第54頁）、勞動部勞工保
    險局勞工保險異動查詢（見本院卷第58頁）、本院公務電話
    查詢紀錄表（見本院卷第62頁）、國泰人壽保險股份有限公
    司111年6月8日國壽字第1110060330號函及附件（見本院卷
    第70至72頁）在卷可稽，堪認屬實。債務人居住於新北市汐
    止區，名下財產有國泰人壽有效保單1份解約金為20,798元
    （見本院卷第72頁），每月薪資收入約18,000元（見調解卷
    第26頁），每月必要支出約13,899元（見調解卷第5至6頁）
    ，依債務人之債務總金額達635,183元（見調解卷第44至45
    、48、50、56、62頁、本院卷第62頁）觀之，綜合評估債務
    人財產、信用及勞力等狀況，堪認債務人有不能清償債務之
    虞。此外，復查無消債條例第6條第3項、第8條或第46條各
    款所定駁回更生聲請之事由，債務人聲請更生，應屬有據，
    爰依首揭規定，裁定其應予開始更生程序，並命司法事務官
    進行本件更生程序。
四、爰裁定如主文。
中　　華　　民　　國　　111 　年　　6 　　月　　23　　日
                  民事第三庭  法  官  陳世源
以上正本係照原本作成。
本件裁定不得抗告。
中　　華　　民　　國　　111 　年　　6 　　月　　23　　日
                              書記官  吳婉萱